# 车库使用权入账问题

提问人：helenpqh 时间：2021-01-27 13:51:49
公司取得无产证的车库使用权，使用权期限与车库上部建筑物的土地使用权权利期限一致。
请问 ：： 对 于于 车库 使用使用 权 如何入如何入 账 ，，作作 为 无形无形 资产还 是是 长 期待期待 摊费 用用？（？（ 摊销 期限期限 应该 是按照剩余使用期限来 摊销 。。））

回答人：chenyiwei
理论上作为固定资产更合理（符合《企业会计准则第 4 号——固定资产》对固定资产的定义和确认条件），但因为无产权证，实务中也可以接受作为长期待摊费用核算。